最高法院刑事裁定　　　　　　　　　　111年度台抗字第259號
再　抗告　人　邱宗保




上列再抗告人因違反毒品危害防制條例等罪定應執行刑案件，不
服臺灣高等法院中華民國110 年12月30日駁回其抗告之裁定（11
0年度抗字第2020號，聲請案號：臺灣宜蘭地方檢察署110年度執
聲字第400號），提起再抗告，本院裁定如下：
    主  文
再抗告駁回。         
    理  由
一、裁判確定前犯數罪者，併合處罰之。又數罪併罰，有二裁判
    以上者，依刑法第51條之規定，定其應執行之刑。且數罪併
    罰，宣告多數有期徒刑者，於各刑中之最長期以上，各刑合
    併之刑期以下，定其刑期，但不得逾30年，同法第50條第 1
    項前段、第51條第5 款、第53條規定甚明。再者，執行刑之
    量定，係事實審法院自由裁量之職權，倘其所酌定之應執行
    刑，並未違背刑法第51條各款或刑事訴訟法第370條第3項等
    所定之方法或範圍（即法律之外部性界限），亦無明顯違背
    公平、比例原則或整體法律秩序之理念（即法律之內部性界
    限），即不得任意指為違法或不當。
二、原裁定略以：再抗告人邱宗保所犯如第一審裁定附表（下稱
    附表）所示之21罪，經先後判處如附表所示之刑，並均已確
    定，經檢察官依再抗告人之請求，聲請就附表所示分屬得易
    科罰金與不得易科罰金之各罪刑定其應執行刑。其中附表編
    號1 至18所示罪刑，曾經臺灣新北地方法院以109 年度聲字
    第3545號裁定應執行有期徒刑6年6月確定；編號19至21所示
    罪刑，曾經第一審法院以109年度易字第564號判決定應執行
    有期徒刑4月確定，第一審裁定再抗告人應執行有期徒刑6年
    8 月，係於各刑中之最長期（有期徒刑3年8月）以上、各刑
    合併之刑期（有期徒刑19年6 月）以下，經核並未逾越刑法
    第51條第5 款之界限，亦未逾越前定之應執行刑合計之總數
    （有期徒刑6 年10月）。又審酌再抗告人附表所犯各罪之罪
    名、手段、犯罪期間及侵害之法益等情狀，第一審所定之應
    執行刑並未逾越法律之外部性界限，亦無違反公平、比例及
    罪刑相當原則等法律之內部性界限之情形，核屬法院裁量職
    權之適法行使，自無不合。至再抗告人所指其他案件酌定應
    執行刑均大幅減輕刑度一節，因個案具體情節不同，自無從
    單純據以指摘第一審裁定違法、不當等旨，因認其抗告為無
    理由，予以駁回。經核於法尚無違誤。
三、再抗告意旨猶執陳詞，陳述其對於法院就數罪併罰如何酌定
    應執行刑之個人意見，而未具體指明原裁定有何違法、不當
    。應認本件再抗告為無理由，予以駁回。至再抗告人以附表
    其中施用第二級毒品犯行，應先行觀察、勒戒，各該原確定
    判決逕行判刑；加重詐欺、詐欺犯行，係想像競合犯之裁判
    上一罪，然各該原確定判決卻論以數罪，於法不合云云，均
    非本件酌定應執行刑程序所得審究，併此敘明。
據上論結，應依刑事訴訟法第412條，裁定如主文。
中    華    民    國   111   年     2     月    10    日
                  刑事第七庭審判長法  官  李  錦  樑  
                                  法  官  蔡  彩  貞  
                                  法  官  吳  淑  惠  
                                  法  官  錢  建  榮  
                                  法  官  林  孟  宜  
本件正本證明與原本無異
                                  書記官
中    華    民    國   111    年    2     月    21    日